---
title: "Manipulacion de directorios y Archivos"
output: html_notebook
---


```{r}
setwd("~/Documentos/R_Course")

getwd()
#GUardar una direccion usa una variable
old.dir <- getwd()
```

Listar todos los objetos de espacio de trabjo utilizado
```{r}
ls()
```
Para listar los archivos de el directorio de trabajo
```{r}
list.files()
#o tambien
dir()
```
Usando args() en un nombre de una funcion como list.files() es una manera muy util de ver
que argumentos puede tomar la funcion
```{r}
args(list.files)
```
Para crear un nuevo directorio en el actual directorio de trabajo
```{r}
dir.create("dir_name")
```
Para crear un archivo ya sea R se puede utilizar la siguiente funcion:
```{r}
file.create("mytest.R")
```   
Para buscar un archivo especifico en el directorio de trabajo:
```{r}
file.exists("mytest.R")
```
Para mostrar informacion acerca del archivo:
```{r}
file.info("mytest.R")
```
Para renombrar archivos
```{r}
file.rename("mytest.R", "mytest2.R")
```
Eliminar un archivo
```{r}
file.remove("mytest.R")
```
Copiar un archivo
```{r}

file.copy("mytest2.R", "mytest3.R")
```
Para obtener el enlace/path de un archivo 
```{r}
file.path("mytest3.R")
```
Asimismo se pueden construit archivos y paths de directorio que son
INDEPENDIENTE DEL SISTEMA OPERATIVO del codigo R que se esta corriendo
```{r}
file.path("folder1", "folder2")
```

Usando file.path para crear un directorio dentro de otro directorio:
```{r}
dir.create(file.path("testdir2", "testdir3"), recursive = TRUE)
```
Para borrar un directorio
```{r}
unlink("testdir", recursive = TRUE)
```

