---
title: "Subconjuntos de vectores"
output: html_notebook
---

Extraccion de elementos de un vector basado en alguna condicion especifica
Por ejemplo si solo estamos interesados en los primeros 20 elementos de un vector, o solo
los elementos que no son NA, o solo los positivos o corresponden a una variable de interes
especifica.

Si tenemos un vector x y queremos los 10 primeros elementos entonces el vector indexado:
```{r}
x[1:10]
```
SI solo queremos ver los NA
```{r}
x[is.na(x)]
```
Si queremos todos los elementos que no sean NA
```{r}
y <- x[!is.na(x)]
```
Si queremos todos los elementos positivos de y
```{r}
y[y > 0]
```
SI hubieramos hecho x[x > 0] desde antes nos hubiera arrojado un resultado aun con los NA

Combinando lo anterior seria lo mismo si
```{r}
x[!is.na(x) & x>0]
```

Digamos que queremos los valores 3ero, 5to y 7to de el vector x
```{r}
x[x(3,5,7)]
```
Si tratamos de extraer un conjunto o elemento fuera del rango del vactor no encontrara
un elemento ynos arrogaria un valor inexistente NA

Si queremos prescindir de algunos elementos podemos utilizar la exprecion anterior como
ejemplo pero en esta ocasion cambiaremos el signo de la funcion concatenar:
```{r}
x[-c(2, 10)] 
```


Subconjuntos con elementos 'nombrados'
creamos un vector con elementos nombrados
```{r}
vect <- c(foo = 11, bar = 2, norf = NA)
```
Podemos obtener los nombres del vector utilisando la funcion names()
```{r}
names(vect)
```
Alternativamente creamos un vector sin nombres
```{r}
vect2 <- c(11, 2, NA)
```
Ahora añadimos los nombres a vect2
```{r}
names(vect2) <- c("foo", "bar", "norf")
```
Verificmos que vect y vect2 sean iguales
```{r}
identical(vect, vect2)
```
Ahora para obtener por ejemplo el segundo elemento de vect
```{r}
vect["bar"]
```
Y podemos especificar un vector de nombres con
```{r}
vect[c("foo", "bar")]
```

