---
title: "Vectores en R"
output: html_notebook
---
En R un dato estructural muy comun es el vector.
Los vectores vienen en 2 tipos: Vestores atomicos y listas. El vector atomico contiene
exactamente un tipo de dato, mientras que la lista contiene multiples tipos de dato.
Tipos de dtos pueden ser numerico, logico, caracteres, enteros y complejos.

```{r}
num_vect <- c(0.5, 55, -10, 6)
tf <- num_vect < 1
tf ## resultado es un vector de tipo de datos logicos
```
A|B significa A union B

Vector de caracteres
```{r}
my_char <- c("My", "name", "is")
```
Ahora uniremos los elementos de my_char para formar una cadena de caracteres
(Un vector de caracteres de tamaño 1)
```{r}
paste(my_char, collapse = " ")
```
Con el argumento collapse le decimos a R que queremos separar los elementos de my_char
con un espacio.

Ahora vamos a concatenar un nombre como ejemplo
```{r}
my_name <- c(my_char, "Jesus")
```
y lo unimos en una sola cadena de caracteres
```{r}
paste(my_name, collapse=" ")
```

En los casos mas simples podemos unir dos vectores de caracteres que son de 
longitud 1.
```{r}
paste("Hello", "world!", sep = " ")
```
Donde el argumento sep le dice a R que queremos separar los elementos unidos con un espacio
Otro Ejemplo
```{r}
paste(1:3, c("X", "Y", "Z"), sep = "")
```

Reciclaje de vectores es cuando tienen diferentes tamaños  de longitud
```{r}
paste(LETTERS, 1:4, sep = "-")
```


